臺灣士林地方法院民事裁定　　　　　　　100年度簡抗字第8號
抗　告　人　張之敏
上列抗告人因與相對人方國昌間請求返還土地事件，抗告人對於
中華民國100 年5 月16日本院簡易庭所為100 年度湖簡字第377
號民事裁定提起抗告，本院裁定如下：
    主    文
抗告駁回。
抗告程序費用新臺幣壹仟元由抗告人負擔。
    理    由
一、本件抗告意旨略以：抗告人前所陳報之20坪土地係坐落於「
    內湖十四份坡段」地段，地號為「415 、416-1 、628 」，
    原審裁定未察逕以抗告人的請求未明確為由，裁定駁回抗告
    人之起訴。為此，依法提起抗告請求撤銷原裁定等語。
二、按起訴，應以訴狀表明應受判決事項之聲明，民事訴訟法第
    244 條第1 項第3 款定有明文。該款所稱之「應受判決事項
    之聲明」乃請求判決之結論，亦係請求法院應為如何判決之
    聲明，如當事人獲勝訴之判決，該聲明即成為判決之主文，
    並為將來據以強制執行之依據及範圍。是以原告提起給付之
    訴，依上揭起訴必備程式之規定，所表明訴之聲明（給付內
    容及範圍）與法院所為之判決主文，均必須明確一定、具體
    合法、適於強制執行。若經審判長行使闡明權，令其補充之
    ，而未能合法補正者，自屬不合法定程式，得以裁定駁回。
三、經查：本件抗告人在原審起訴時，應受判決事項之聲明僅記
    載：「被告應即給付原告土地（20）坪」，嗣經原審闡明該
    應受判決事項之聲明並無土地之坐落地段、地號，其訴之聲
    明請求內容尚非明確，以裁定限令抗告人於送達後5 日內補
    正，抗告人嗣固補正該土地可能坐落「內湖十四份坡段」，
    但仍無從知悉該（20）坪土地之地段、地號，有原審民國10
    0 年4 月20日裁定（原審卷第13頁）、原告100 年4 月28日
    補件狀（原審卷第15至17頁）在卷可稽，原審因認抗告人未
    經合法補正，其起訴不合法定程式，以裁定駁回，依前開說
    明即無違誤，抗告意旨指摘原裁定不當聲明廢棄，為無理由
    ，應予駁回。
四、末按如未有一、因第一審法院違背法令致未能提出者。二、
    事實發生於第一審法院言詞辯論終結後者。三、對於在第一
    審已提出之攻擊或防禦方法為補充者。四、事實於法院已顯
    著或為其職務上所已知或應依職權調查證據者。五、其他非
    可歸責於當事人之事由，致未能於第一審提出者。六、如不
    許其提出顯失公平者等事由者，當事人應不得提出新攻擊或
    防禦方法，民事訴訟法第447 條第1 項定有明文，而該規定
    為抗告程序所準用，亦為同法第495 條之1 所明定。抗告人
    於本院進行抗告程序期間，復陸續提出其請求為：「地號為
    415 、416-1 、628 」、土地地段應更正為「新里族十四份
    坡內小段」、所有權人為訴外人「王志超」等事實。因原審
    係經適法行使闡明權後限期補正，而抗告人未於期限內補正
    始為原審駁回其起訴，抗告人抗告後亦未釋明有合於民事訴
    訟法第447 條第1 項但書各款規定之事由，抗告人嗣所補提
    聲明縱已達明確一定、具體合法、適於強制執行之程度，本
    院並無從審酌，而應由抗告人另行起訴具體請求，附此敘明
    。
五、據上論結，本件抗告為無理由，依民事訴訟法第495 條之1
    第1項 、第449 條第1 項、第78條，裁定如主文。
中    華    民    國   100    年    12    月    6     日
                  民事第一庭審判長  法  官  陳麗芬
                                    法  官  陳燁真
                                    法  官  古振暉
以上正本證明與原本無異。
本件裁定不得再抗告。
中    華    民    國   100    年    12    月    8     日
                                    書記官  林郁菁